ACORDAO-COMPLETO-2357470

ACÓRDÃO DE RELAÇÃO

ACÓRDÃO DE RELAÇÃO 4154/2019 ATA 21/2019 - SEGUNDA CÂMARA

Acórdão 4154/2019-TCU-Segunda Câmara
Os Ministros do Tribunal de Contas da União, reunidos em Sessão de 2ª Câmara, ACORDAM, por unanimidade, com fundamento nos arts. 1º, V, e 39, I, da Lei nº  8.443, de 1992, c/c os arts. 1º, VIII, 143, II, 259, I, e 260, § 5º, do Regimento Interno do TCU, aprovado pela Resolução nº 246, de 2011, e art. 7º da Resolução TCU nº 206, de 2007, em considerar prejudicadas, por perda de objeto, as apreciações da legalidade, para fins de registro, dos atos de admissão de pessoal relacionados no item 1.1 deste Acórdão, diante da cessação dos efeitos financeiros dos respectivos atos, de acordo com os pareceres emitidos nos autos:
1. Processo TC-Processo 010.824/2019-7 (ATOS DE ADMISSÃO) 
	1.1. Interessados: Cremilson de Medeiros Navarro (CPF XXX.167.617-XX) ; Dalessandro Soares Vianna (CPF XXX.035.137-XX) ; Débora dos Santos Araújo Leitão; (CPF XXX.468.077-XX) ; Débora dos Santos Godoi Mariano (CPF XXX.355.217-XX) ; Domingos Caxingue Gonga (CPF XXX.883.147-XX) ; Eliane Damaceno da Silva (CPF XXX.173.247-XX) ; Erica Cruz (CPF XXX.912.695-XX) ; Evandro de Souza Oliveira (CPF XXX.247.927-XX) ; Everton Carvalho Leite (CPF XXX.915.937-XX) ; Everton dos Santos da Silva Gama (CPF XXX.142.567-XX) ; Ezequiel Edson Marcos Russi (CPF XXX.847.519-XX) ; Felipe Cabral Viana (CPF XXX.740.377-XX) ; Fernanda Caroline Lessa Pereira (CPF XXX.884.417-XX) ; Fernanda Cristina da Silva Rangel (CPF XXX.862.897-XX) ; Fernanda Pacheco da Silva Huguenin (CPF XXX.863.847-XX) ; Filipe Arantes Fernandes (CPF XXX.993.327-XX) ; Flaviane Ferreira da Silva (CPF XXX.217.696-XX) ; Flávia Gomes da Silva (CPF XXX.853.997-XX) ; Francisco Alves de Freitas Neto (CPF XXX.686.877-XX) e Francisco Costa Zaia (CPF XXX.197.787-XX) .
	1.2. Entidade: Instituto Federal de Educação, Ciência e Tecnologia Fluminense – IFF.
	1.3. Relator: Ministro-Substituto André Luís de Carvalho.
	1.4. Representante do Ministério Público: Procurador Júlio Marcelo de Oliveira.
	1.5. Unidade Técnica: Secretaria de Fiscalização de Pessoal (Sefip) .
	1.6. Representação legal: não há.
	1.7. Determinações/Recomendações/Orientações: não há.

Segunda Câmara

Instituto Federal de Educação, Ciência e Tecnologia Fluminense - IFF.

Cremilson de Medeiros Navarro (CPF XXX.167.617-XX); Dalessandro Soares Vianna (CPF XXX.035.137-XX); Débora dos Santos Araújo Leitão; (CPF XXX.468.077-XX); Débora dos Santos Godoi Mariano (CPF XXX.355.217-XX); Domingos Caxingue Gonga (CPF XXX.883.147-XX); Eliane Damaceno da Silva (CPF XXX.173.247-XX); Erica Cruz (CPF XXX.912.695-XX); Evandro de Souza Oliveira (CPF XXX.247.927-XX); Everton Carvalho Leite (CPF XXX.915.937-XX); Everton dos Santos da Silva Gama (CPF XXX.142.567-XX); Ezequiel Edson Marcos Russi (CPF XXX.847.519-XX); Felipe Cabral Viana (CPF XXX.740.377-XX); Fernanda Caroline Lessa Pereira (CPF XXX.884.417-XX); Fernanda Cristina da Silva Rangel (CPF XXX.862.897-XX); Fernanda Pacheco da Silva Huguenin (CPF XXX.863.847-XX); Filipe Arantes Fernandes (CPF XXX.993.327-XX); Flaviane Ferreira da Silva (CPF XXX.217.696-XX); Flávia Gomes da Silva (CPF XXX.853.997-XX); Francisco Alves de Freitas Neto (CPF XXX.686.877-XX) e Francisco Costa Zaia (CPF XXX.197.787-XX).

ANDRÉ DE CARVALHO

não há.

Procurador Júlio Marcelo de Oliveira.

ATOS DE ADMISSÃO (ADS)

Secretaria de Fiscalização de Pessoal (Sefip).